【裁判字號】    97,易緝,36
【裁判日期】    970627
【裁判案由】    竊盜
【裁判全文】
臺灣桃園地方法院刑事判決              97年度易緝字第36號
公  訴  人  臺灣桃園地方法院檢察署檢察官
被      告  乙○○○
                      （另案在臺灣桃園女子監獄執行中）
上列被告因竊盜案件，經檢察官提起公訴（96年度偵字第21343
），本院判決如下：
    主  文
乙○○○結夥三人以上竊盜，累犯，處有期徒刑柒月。
    事  實
一、乙○○○前於民國93年間，因施用第二級毒品案件，經本院
    於93年12月17日以93年度桃簡字第1899號判處有期徒刑3 月
    確定，於94年10月6 日刑期執行完畢。詎仍不知悔改，於96
    年8 月22日晚上7 時30分許，由林振雄駕駛車牌號碼為BY-1
    058 號自用小客車搭載乙○○○、張劉玉枝（林振雄、張劉
    玉枝業經本院以96年度審易字第636 號），行經桃園縣龍潭
    鄉○○路○○段國軍陸軍總部前之圍有鐵圍籬之空地（地號
    ：龍潭鄉○○○段第27-1號）前時，見該空地內置放有甲○
    ○所有之角鐵及鐵管，乙○○○竟夥同林振雄、張劉玉枝共
    同基於意圖為自己不法所有之犯意聯絡，分別從該鐵圍籬之
    缺口處進入該空地後，3 人共同將置於前揭空地內之角鐵3
    支、鐵管1 根，徒手搬運至上揭自用小客車上，予以竊取，
    得手後，林振雄及張劉玉枝於尚未離去前，即為巡邏員警當
    場查獲，乙○○○則乘隙離開現場。
二、案經桃園縣警察局龍潭分局報請臺灣桃園地方法院檢察官偵
    查起訴。
    理  由
壹、程序方面：
一、按除簡式審判程序、簡易程序及第376 條第1 款、第2 款所
    列之罪之案件外，第一審應行合議審判，96年7 月4 日修正
    公布之刑事訴訟法第284 條之1 定有明文。查本案被告乙○
    ○○涉犯竊盜案件，經檢察官提起公訴，其所犯為刑事訴訟
    法第376 條第2 款所列之罪，揆諸上開規定，第一審無庸行
    合議審判，合先敘明。
二、被告以外之人於審判外之言詞或書面陳述，除法律有規定者
    外，不得作為證據；被告以外之人於偵查中向檢察官所為之
    陳述，除顯有不可信之情況者外，得為證據；被告以外之人
    於偵查中向檢察官所為之陳述，除顯有不可信之情況者外，
    得為證據；當事人、代理人或辯護人於法院調查證據時，知
    有第159 條第1 項不得為證據之情形，而未於言詞辯論終結
    前聲明異議者，視為有前項之同意。刑事訴訟法第159 條第
    1 項、第159 條之1 第2 項、第159 條之5 就此定有明文。
    經查：證人丙○○於警詢中所為陳述，屬被告乙○○○以外
    之人於審判外所為之陳述，為傳聞證據，被告乙○○○於本
    院準備程序中，就上揭證據之證據能力，表示不爭執，迄本
    院言詞辯論終結前，亦未聲明異議，且本院審酌檢察官所提
    上開證據並非公務員違法取得之證據，無證據力明顯過低之
    情形，復經本院於審判期日就上開證據進行調查、辯論，依
    法自得作為本案證據。又卷附贓物認領保管單、現場照片、
    臺灣電力公司電費收據，非屬供述證據，無傳聞法則之適用
    ，均與本案具有關聯性，且無證據證明係公務員違法所取得
    者，自均得採為本案證據。
貳、實體部分：
一、上開犯罪事實，業據被告乙○○○在本院審理中坦承不諱，
    核與證人丙○○於警詢中證述情節相符，並有有贓物認領保
    管單、現場照片、臺灣電力公司電費收據附卷足參，是被告
    乙○○○上開具任意性自白核與事實相符，應堪信實。本件
    事證明確，被告之犯行洵堪認定，應予依法論科。
二、核被告所為，係犯刑法第321 條第1 項第4 款之結夥3 人以
    上竊盜罪。被告乙○○○與林振雄、張劉玉枝間，有犯意聯
    絡及行為分擔，為共同正犯。被告前曾受有如事實欄所述之
    犯罪科刑及執行情形，有臺灣高等法院被告前案紀錄表1 份
    在卷可憑，其受有期徒刑之執行完畢後，5 年以內故意再犯
    本件有期徒刑以上之罪，為累犯，應依刑法第47條第1 項之
    規定加重其刑。爰審酌被告不思循以正當管道換取財富，以
    此方式行竊，對社會治安危害甚鉅，茲斟酌本案犯案之動機
    、竊得財物之價值、犯後尚能坦承犯行等一切情狀，量處如
    主文所示之刑，以示懲儆。
據上論斷，應依刑事訴訟法第284 條之1 、第299 條第1 項前段
，刑法第321 條第1 項第4 款、第28條、第47條第1 項，判決如
主文。
本案經檢察官林安紜到庭執行職務。
中    華    民    國    97    年    6     月    27    日
                  刑事第一庭  法  官  朱美璘
以上正本證明與原本無異
如不服本判決，應於判決送達後10日內向本院提出上訴狀（應附
繕本），其未敘述上訴理由者，應於上訴期間屆滿後20日內補提
理由書狀於本院，上訴於臺灣高等法院。
                              書記官   谷貞豫
中    華    民    國    97    年    6     月    30    日
附錄本案論罪科刑法條：
中華民國刑法第321 條
犯竊盜罪而有左列情形之一者，處6 月以上、5 年以下有期徒刑
：
一  於夜間侵入住宅或有人居住之建築物、船艦或隱匿其內而犯
    之者。
二  毀越門扇、牆垣或其他安全設備而犯之者。
三  攜帶兇器而犯之者。
四  結夥三人以上而犯之者。
五  乘火災、水災或其他災害之際而犯之者。
六  在車站或埠頭而犯之者。
前項之未遂犯罰之。


司法院資訊處製作；財團法人民間司法改革基金會備份。
